【裁判字號】    99,訴,2332
【裁判日期】    990820
【裁判案由】    偽造文書等
【裁判全文】
臺灣板橋地方法院刑事判決              99年度訴字第2332號
公  訴  人  臺灣板橋地方法院檢察署檢察官
被      告  庚○○
上列被告因偽造文書等案件，經檢察官提起公訴（99年度偵字第
16171 號、第18292 號），被告於準備程序中對被訴事實為有罪
之陳述，本院合議庭裁定改由受命法官獨任進行簡式審判程序，
並判決如下：
    主      文
庚○○犯如附表所示之罪，各處如附表各編號「罪名及宣告刑」
欄所示之刑。應執行有期徒刑貳年，如易科罰金，以新臺幣壹仟
元折算壹日，信用卡簽帳單上偽造「丁○○」之署名貳枚沒收之
。
    事實及理由
一、本案被告庚○○所犯死刑、無期徒刑、最輕本刑為3 年以上
    有期徒刑以外之罪，且非高等法院管轄之第一審案件，其於
    準備程序中就被訴事實為有罪之陳述，經告知簡式審判程序
    之旨並聽取公訴人、被告之意見後，本院合議庭裁定改由受
    命法官獨任進行簡式審判程序，合先敘明。
二、本案除下列事項外，其餘犯罪事實及證據均引用如附件檢察
    官起訴書之記載：
    (一)起訴書犯罪事實一第11行「18時03分」更正為「18時06分
      」；第12行「臺北縣板橋市○○○街56巷13號4 樓之特約
      3C商店」更正為「臺北縣板橋市○○路247 號B1之燦坤重
      慶店」。
    (二)起訴書所載之「張佩怡」均更正為「辛○○」；「陳李忠
      」均更正為「癸○○」；「古嘉祥」更正為「乙○○」。
    (三)起訴書證據清單編號2 「指認照片共13張」更正為「指認
      照片共15張」。
    (四)起訴書附表更正併補充如後。
三、核被告如附表編號1 至10、12至15及17至19所為，均係犯刑
    法第320 條第1 項之竊盜罪；如附表編號11所為，係犯刑法
    第339 條第3 項、第1 項之詐欺取財未遂罪；如附表編號16
    所為，則係犯第216 條、第210 條之行使偽造私文書罪，及
    同法第339 條第1 項之詐欺取財罪。就附表編號16部分，被
    告偽造「丁○○」之署名，應為偽造信用卡簽帳單私文書之
    行為所吸收，而偽造私文書之行為，復為其後行使偽造私文
    書之行為所吸收，均不另論罪。被告於時空緊密之間，2 次
    盜刷丁○○之信用卡並簽帳行使詐得財物之數個舉措，核均
    可歸屬於同一之接續犯行以為評價，論以接續犯之包括一罪
    即為已足。被告藉盜刷信用卡繼冒名簽帳行使之方式以為詐
    欺取財，係以一行為同時觸犯行使偽造私文書罪與詐欺取財
    罪，為想像競合犯，應依刑法第55條規定，從一重之行使偽
    造私文書罪處斷。又被告所犯上開17次竊盜罪、1 次詐欺取
    財未遂罪、1 次行使偽造私文書罪各罪間，犯意各別、行為
    互殊、時地有異，應予分論併罰。爰審酌被告年值青壯，不
    知尋正當途徑工作謀生，為社會貢獻所長，竟以如上非法手
    段滿足一己之需，致被害人等受有無端損害，然亦念及其犯
    罪後尚能坦承全部犯行，態度並非甚惡等一切情狀，本院認
    檢察官求處有期徒刑3 年實屬過重，乃分別量處如主文即附
    表所示之刑，並各諭知易科罰金折算標準，再定其應執行刑
    ，及諭知易科罰金折算標準，以示警懲。至被告持以行使之
    前揭信用卡簽帳單共2 紙，已因被告行使而成為該銀行、信
    用卡聯合處理中心之存查歸檔文件，並非被告所有，自不得
    宣告沒收；惟兩紙簽帳單上之丁○○署名共計2 枚，既屬偽
    造之署押，皆應依刑法第219 條規定宣告沒收。
四、檢察官另以被告犯有本件多次竊盜、偽造文書、詐欺犯行，
    顯有犯罪習慣，而求處併宣告於刑之執行前，令入勞動場所
    強制工作等語。惟觀諸被告前案紀錄、相關前案判決書內容
    ，被告固有多次竊盜前案紀錄，且屢於前案執行完畢以後，
    又陸續再涉犯竊盜犯行，或可謂其素行不佳，惟其竊得物品
    價值均非甚高，且被告在本院審理時亦供稱：伊跟前夫有2
    個小孩，前夫因案入監執行，由伊照顧該2 個小孩，後來又
    再生3 個小孩，家人不願意代為照顧，所以伊無法去找工作
    ，伊偷的東西有部分是要直接給小孩用的，例如尿布，有些
    是拿來要做變賣的物品，因為小孩連健保都沒有等語（見本
    院99年8 月2 日審判筆錄第5 頁），凡此另可由被告於本案
    竊得物品性質當中（如附表編號4 、6 犯罪經過欄記載所示
    ）獲致對照，顯見被告於現實上確受有一定之生活壓力，自
    難逕認被告已存竊盜犯罪之習慣，核與竊盜犯贓物犯保安處
    分條例第3 條第1 項及刑法第90條第1 項所定宣告強制工作
    之構成要件有間。據此，本院認就被告以上犯行予以如前處
    罰，即為已足，公訴人求處併宣告於刑之執行前，令被告入
    勞動場所強制工作乙節，依比例原則，核無必要。
據上論斷，應依刑事訴訟法第273 條之1 第1 項、第299 條第1
項前段、第310 條之2 、第454 條第2 項，刑法第320 條第1 項
、第216 條、第210 條、第339 條第1 項、第3 項、第55條、第
41條第1 項前段、第8 項、第219 條、第51條第5 款，刑法施行
法第1 條之1 第1 項、第2 項前段，判決如主文。
本案經檢察官蘇振文到庭執行職務。
中    華    民    國    99    年    8     月    20    日
                  刑事第六庭  法  官  盧軍傑
上列正本證明與原本無異。
如不服本判決，應於判決送達後10日內敘明上訴理由，向本院提
出上訴狀 (應附繕本) ，上訴於臺灣高等法院。其未敘述上訴理
由者，應於上訴期間屆滿後20日內向本院補提理由書「切勿逕送
上級法院」。
                              書記官  周玉茹
中    華    民    國    99    年    8     月    20    日
附錄本案論罪科刑法條全文：
中華民國刑法第210條
偽造、變造私文書，足以生損害於公眾或他人者，處5 年以下有
期徒刑。
中華民國刑法第216條
行使第210 條至第215 條之文書者，依偽造、變造文書或登載不
實事項或使登載不實事項之規定處斷。
中華民國刑法第320條
意圖為自己或第三人不法之所有，而竊取他人之動產者，為竊盜
罪，處5年以下有期徒刑、拘役或5百元以下罰金。
意圖為自己或第三人不法之利益，而竊佔他人之不動產者，依前
項之規定處斷。
前二項之未遂犯罰之。
中華民國刑法第339條
意圖為自己或第三人不法之所有，以詐術使人將本人或第三人之
物交付者，處5 年以下有期徒刑、拘役或科或併科1 千元以下罰
金。
以前項方法得財產上不法之利益或使第三人得之者，亦同。
前二項之未遂犯罰之。
附表：
┌──┬────────┬───────────┬──────┬────────────┐
│編號│   時間、地點   │       犯罪經過       │  所犯法條  │      罪名及宣告刑      │
├──┼────────┼───────────┼──────┼────────────┤
│  1 │99年2 月2 日凌晨│趁店員子○○離開櫃台，│刑法第320 條│庚○○竊盜，處有期徒刑肆│
│    │0 時43分許      │徒手開啟櫃台收銀機竊取│第1 項      │月，如易科罰金，以新臺幣│
│    │臺北縣中和市圓通│現金7,000元           │            │壹仟元折算壹日。        │
│    │路267 號全家超商│                      │            │                        │
├──┼────────┼───────────┼──────┼────────────┤
│  2 │99年2月中旬某日 │趁店員己○○未注意之際│刑法第320 條│庚○○竊盜，處有期徒刑肆│
│    │臺北縣中和市景安│，徒手竊取賣場架上之遊│第1 項      │月，如易科罰金，以新臺幣│
│    │路100 號統一超商│戲光碟3 片 (價值共計59│            │壹仟元折算壹日。        │
│    │                │7 元)                 │            │                        │
├──┼────────┼───────────┼──────┼────────────┤
│  3 │99年2 月中旬某日│趁店員甲○○離開櫃台，│刑法第320 條│庚○○竊盜，處有期徒刑肆│
│    │17時許          │徒手竊取甲○○所有、置│第1 項      │月，如易科罰金，以新臺幣│
│    │臺北縣中和市中興│於櫃台之行動電話1 支(S│            │壹仟元折算壹日。        │
│    │街113 號全家超商│ony Ericsson廠C902型，│            │                        │
│    │                │價值計約6,000 元)     │            │                        │
├──┼────────┼───────────┼──────┼────────────┤
│  4 │99年2 月20日18時│趁副店長卯○○未注意之│刑法第320 條│庚○○竊盜，處有期徒刑肆│
│    │30分許          │際，進入員工休息室及於│第1 項      │月，如易科罰金，以新臺幣│
│    │臺北縣中和市員山│賣場處徒手竊取卯○○所│            │壹仟元折算壹日。        │
│    │路489 號丑○○○│有之行動電話2 支 (各為│            │                        │
│    │                │Sony Ericsson 廠T707型│            │                        │
│    │                │及NOKIA 廠2610型，價值│            │                        │
│    │                │共計7, 000元) 及置於賣│            │                        │
│    │                │場架上之奶粉2 瓶、成長│            │                        │
│    │                │麥粉1 瓶( 價值共計1,35│            │                        │
│    │                │4 元)                 │            │                        │
├──┼────────┼───────────┼──────┼────────────┤
│  5 │99年3 月31日19時│趁副店長丙○○未注意之│刑法第320 條│庚○○竊盜，處有期徒刑肆│
│    │39分許          │際，徒手竊取置於賣場架│第1 項      │月，如易科罰金，以新臺幣│
│    │臺北縣中和市民治│上之冰淇淋2 盒 (價值共│            │壹仟元折算壹日。        │
│    │街120 號丑○○○│計190元)              │            │                        │
├──┼────────┼───────────┼──────┼────────────┤
│  6 │99年4 月1 日19時│趁副店長丙○○未注意之│刑法第320 條│庚○○竊盜，處有期徒刑肆│
│    │55分許          │際，徒手竊取置於賣場架│第1 項      │月，如易科罰金，以新臺幣│
│    │臺北縣中和市民治│上之尿布1 包及汽水、沙│            │壹仟元折算壹日。        │
│    │街120 號丑○○○│士各1瓶(價值共計299元)│            │                        │
├──┼────────┼───────────┼──────┼────────────┤
│  7 │99年4 月4 日16時│趁店長巳○○未注意之際│刑法第320 條│庚○○竊盜，處有期徒刑肆│
│    │18分許          │，徒手竊取置於賣場架上│第1 項      │月，如易科罰金，以新臺幣│
│    │臺北縣中和市景安│之遊戲光碟5 片 (價值共│            │壹仟元折算壹日。        │
│    │路210 號統一超商│計400元)              │            │                        │
├──┼────────┼───────────┼──────┼────────────┤
│  8 │99年4 月13日17時│趁店長壬○○未注意之際│刑法第320 條│庚○○竊盜，處有期徒刑肆│
│    │50分許          │，進入辦公室徒手竊取許│第1 項      │月，如易科罰金，以新臺幣│
│    │臺北縣中和市莒光│景昌所有之皮包1 個 (內│            │壹仟元折算壹日。        │
│    │路179 號萊爾富超│有皮夾1 個，皮夾內含身│            │                        │
│    │商              │分證件及信用卡3 張、金│            │                        │
│    │                │融卡2 張、現金1, 200元│            │                        │
│    │                │等物)                 │            │                        │
├──┼────────┼───────────┼──────┼────────────┤
│  9 │99年4 月16日19時│趁店員甘佳榆未注意之際│刑法第320 條│庚○○竊盜，處有期徒刑肆│
│    │15分許          │，徒手竊取置於賣場架上│第1 項      │月，如易科罰金，以新臺幣│
│    │臺北縣中和市南山│之遊戲光碟 (價值約999 │            │壹仟元折算壹日。        │
│    │路399 巷10號全家│元)， 復佯以購買整箱飲│            │                        │
│    │超商            │料，趁甘佳榆至倉庫取物│            │                        │
│    │                │，徒手開啟櫃台抽屜竊取│            │                        │
│    │                │現金20,000元          │            │                        │
├──┼────────┼───────────┼──────┼────────────┤
│ 10 │99年5月2日17時許│趁店員辰○○未注意之際│刑法第320 條│庚○○竊盜，處有期徒刑肆│
│    │臺北縣中和市員山│，進入辦公室徙手竊取薛│第1 項      │月，如易科罰金，以新臺幣│
│    │路325 之5 號全家│新燕所有之手提包1 個 (│            │壹仟元折算壹日。        │
│    │超商            │內有皮夾1 只及行動電話│            │                        │
│    │                │1 支 (Sony Ericsson 廠│            │                        │
│    │                │C905型，價值約13,000元│            │                        │
│    │                │)， 皮夾內含信用卡4 張│            │                        │
│    │                │、身分證、健保卡、金融│            │                        │
│    │                │卡、SIM 卡各1 張、悠遊│            │                        │
│    │                │卡2 張、現金1,800 元) │            │                        │
├──┼────────┼───────────┼──────┼────────────┤
│ 11 │99年5 月2 日17時│持辰○○之國泰世華銀行│刑法第339 條│庚○○意圖為自己不法之所│
│    │23分許          │金融卡欲刷卡消費52,000│第3 項      │有，以詐術使人將本人之物│
│    │臺北縣中和市民享│元，因餘額不足而交易未│第1 項      │交付，未遂，處有期徒刑貳│
│    │街38號1 樓之3 億│成功                  │            │月，如易科罰金，以新臺幣│
│    │興珠寶銀樓      │                      │            │壹仟元折算壹日。        │
├──┼────────┼───────────┼──────┼────────────┤
│ 12 │99年5 月16日5 時│趁店長乙○○離開櫃台、│刑法第320 條│庚○○竊盜，處有期徒刑肆│
│    │55分許          │未能注意之際，徒手開啟│第1 項      │月，如易科罰金，以新臺幣│
│    │臺北縣中和市自治│櫃台收銀機竊取現金2,92│            │壹仟元折算壹日。        │
│    │街38號萊爾富超商│0元                   │            │                        │
├──┼────────┼───────────┼──────┼────────────┤
│ 13 │99年5 月17日13時│佯以購買整箱飲料及餅乾│刑法第320 條│庚○○竊盜，處有期徒刑肆│
│    │10分許          │，趁店員辛○○至倉庫取│第1 項      │月，如易科罰金，以新臺幣│
│    │臺北縣中和市民利│物，徒手開啟櫃台抽屜竊│            │壹仟元折算壹日。        │
│    │街87號全家超商  │取現金47,542元及電話卡│            │                        │
│    │                │16張、悠遊卡8 張、Happ│            │                        │
│    │                │y Go卡104 張、ETC 易通│            │                        │
│    │                │卡1 張 (價值共計4,200 │            │                        │
│    │                │元)                   │            │                        │
├──┼────────┼───────────┼──────┼────────────┤
│ 14 │99年5 月20日14時│佯以購買整箱飲料、趁店│刑法第320 條│庚○○竊盜，處有期徒刑肆│
│    │55分許          │員戊○至倉庫取物，徙手│第1 項      │月，如易科罰金，以新臺幣│
│    │臺北縣中和市莒光│開啟櫃台收銀機竊取現金│            │壹仟元折算壹日。        │
│    │路179 號萊爾富超│2,000元               │            │                        │
│    │商              │                      │            │                        │
├──┼────────┼───────────┼──────┼────────────┤
│ 15 │99年5 月26日17時│佯以借用廁所，趁使用辦│刑法第320 條│庚○○竊盜，處有期徒刑肆│
│    │30分許          │公室廁所，徒手竊取店員│第1 項      │月，如易科罰金，以新臺幣│
│    │臺北縣板橋市篤行│丁○○所有之皮夾1 只 (│            │壹仟元折算壹日。        │
│    │路3 段1 號全家超│內含現金3,500 元、禮卷│            │                        │
│    │商              │300 元、VISA金融卡1 張│            │                        │
│    │                │、身分證、健保卡及行、│            │                        │
│    │                │駕照等物)             │            │                        │
├──┼────────┼───────────┼──────┼────────────┤
│ 16 │99年5 月26日18時│持丁○○之上開金融卡刷│刑法第216 條│庚○○行使偽造私文書，足│
│    │6 分、18時16分許│卡消費499 元、9,000 元│、第210 條、│以生損害於他人，處有期徒│
│    │臺北縣板橋市重慶│，並在簽單上偽造丁○○│第339 條第1 │刑肆月，如易科罰金，以新│
│    │路247 號B1燦坤重│署押各1 枚，交付店員行│項          │臺幣壹仟元折算壹日，信用│
│    │慶店            │使之，使店員陷於錯誤，│            │卡簽帳單上偽造「丁○○」│
│    │                │交付9,499 元之商品    │            │之署名貳枚沒收之。      │
├──┼────────┼───────────┼──────┼────────────┤
│ 17 │99年5 月28日6 時│佯以購買多瓶飲料，趁店│刑法第320 條│庚○○竊盜，處有期徒刑肆│
│    │30分許          │員寅○○至倉庫取物，徒│第1 項      │月，如易科罰金，以新臺幣│
│    │臺北縣中和市民生│手開啟收銀機竊取現金3,│            │壹仟元折算壹日。        │
│    │街85巷1 弄2 號全│000元                 │            │                        │
│    │家超商          │                      │            │                        │
├──┼────────┼───────────┼──────┼────────────┤
│ 18 │99年5 月31日凌晨│佯以購買大量飲料及餅乾│刑法第320 條│庚○○竊盜，處有期徒刑肆│
│    │0 時40分許      │，趁店員癸○○至倉庫取│第1 項      │月，如易科罰金，以新臺幣│
│    │臺北縣中和市莒光│物，徒手開啟櫃台抽屜竊│            │壹仟元折算壹日。        │
│    │路149 號統一超商│取儲值卡、悠遊卡及電話│            │                        │
│    │                │卡共97張 (業經領回悠遊│            │                        │
│    │                │卡8 張，剩餘損失價值共│            │                        │
│    │                │計30,876元)           │            │                        │
├──┼────────┼───────────┼──────┼────────────┤
│ 19 │99年5 月31日凌晨│佯以購買大量飲料及餅乾│刑法第320 條│庚○○竊盜，處有期徒刑肆│
│    │0 時35分許      │，趁店員范騏烽至倉庫取│第1 項      │月，如易科罰金，以新臺幣│
│    │臺北縣中和市民享│物，徙手開啟櫃台抽屜竊│            │壹仟元折算壹日。        │
│    │街38號統一超商  │取零錢盤 (內有硬幣共計│            │                        │
│    │                │3,589元)              │            │                        │
└──┴────────┴───────────┴──────┴────────────┘
附件：

司法院資訊處製作；財團法人民間司法改革基金會備份。
